---
title: "Data Preprocessing"
# output: html_notebook
---


# Pomysły na updadte

Wyekstrahować wszystkie informacje o path itd. do dokumentu yaml?
a przynajmniej o samym path

UWAGA 
  - Interpretacje eksporotować oddzielnie od całej reszty
    - bo, gdy np. zmieniam nazwy tabelek, nie chcę za każdym razem przenosić tego do skorygowanej wersji interpretacji
  - Izolacja!!
  
- Sporządzić gotową notkę do maila dla klienta o wyjaśnieniu, co jest czym

- zliczanie skal wrzucić do EDA?


```{r }
knitr::opts_chunk$set(echo = TRUE)

library(readxl)
library(itemized)
library(tidyverse)

```


# Import

```{r}
dane <- read_csv("dane/surowe/dane_surowe")
```


# Data Cleaning

## Przygotowanie labels


## Missing data


## Poprawność kodowanie


```{r}
#Cabix2::question_labels()
```


## Rekodowanie factors







# Eksport


## Dodanie spss labels 


```{r}
dane <- dane %>% 
  Cabix2::assign_labs(labs = vars_labs)
```




## Labels


```{r}
dane %>% 
  Cabix2::extract_codebook() %>% 
  write_csv("dane/codebooks/codebook.csv")
```



## Dataset


```{r}
df5 %>% 
  saveRDS("dane/przetworzone/R data - preprocessed.rds")

```

