---
title: "EDA"
# output: html_notebook
---



# Pomysły na update


Przechowywanie metody itp.
- Baserow albo Airtable, do tworzenia prostych baz danych z możliwością inline edytowania

Baza da

Funkcje:
- funkcja do raportowania wielu hipotez (nie pamiętam o co chodzi)
  - synchronizacja z funkcją do raportowania
- funkcja do automatycznej numeracji tabeli
- Może zrobić jeszcze jedną, wyżej poziomową funkcję, która będzie czytała pojedynczy wiersz nested tibble
  - zawierający informacje o hipotezach, numeracji tabeli, itd.
  
A.I.
- Zaktualizować poprawki korelacji chatgpt o podawanie grupy?
  - bądź w samym moim pakiecie
  
Google drive
- Ustalić jakiś system ochronny, żeby osoby nie ingerowały w nawigację ze strony tibble analiz

Wyekstrahować wszystkie informacje o path itd. do dokumentu yaml?
a przynajmniej o samym path

Co robić w sytuacji, gdy chcę edytować wybrane z gotownych labels pytań?
- eksporotować wpierw do codebook, edytować ręcznie, importować z powrotem?
- dodać też grupowanie wybranych zmiennych, e.g. skal kwestionariuszy po kwestionariuszach (kolejna kolumna)

Ujednolić nazewnictwo kolumn i zmiennych
- Na poziomie google sheets metoda
- Na poziomie nazywania obiektów w R (gotowy obiekt z interpretacjami = "report_...")

UWAGA 
  - Interpretacje eksporotować oddzielnie od całej reszty
    - bo, gdy np. zmieniam nazwy tabelek, nie chcę za każdym razem przenosić tego do skorygowanej wersji interpretacji
  - Izolacja!!
  
- Sporządzić gotową notkę do maila dla klienta o wyjaśnieniu, co jest czym


```{r }
knitr::opts_chunk$set(echo = TRUE)
library(targets)
targets::tar_source("R/general/setup.R")
targets::tar_source("R/fun")
cfg <- config::get()


tar_load_everything()


```


# Missing data 


# Zliczanie skal kwestionariusz



# Eksploracja

NAJPIERW ZROBIĆ ANALIZĘ EKSPLORACJI

SPRAWDZAĆ, CZY ZAKRESY SKAL SIĘ ZGADZAJĄ Z TEORETYCZNYMI

-   Analiza częstości
    -   Czy nie ma dziwnych względem wskaźnika wartości (np. odpowiedź "23" dla itema w skali 1 - 4)
-   Box-plots
-   Inne?
- zliczanie skal


Sprawdzić, czy
- Nie ma osób w wieku poniżej 18 lat
- Nie ma ogólnie dziwnych wartości
- Nie ma wartości ekstremalnych




```{r include=FALSE}

```






# Features Engineering



