---
title: "EDA"
# output: html_notebook
---




```{r }
knitr::opts_chunk$set(echo = TRUE)
library(rstatix)
library(tidyverse)
library(DT)
```




# Import


```{r}
dane_eda <- read_rds("dane/przetworzone/R data - preprocessed.rds")

```




# Zliczanie skal kwestionariusz





# Eksploracja

NAJPIERW ZROBIĆ ANALIZĘ EKSPLORACJI

SPRAWDZAĆ, CZY ZAKRESY SKAL SIĘ ZGADZAJĄ Z TEORETYCZNYMI

-   Analiza częstości
    -   Czy nie ma dziwnych względem wskaźnika wartości (np. odpowiedź "23" dla itema w skali 1 - 4)
-   Box-plots
-   Inne?
- zliczanie skal


Sprawdzić, czy
- Nie ma osób w wieku poniżej 18 lat
- Nie ma ogólnie dziwnych wartości
- Nie ma wartości ekstremalnych




```{r include=FALSE}

```






# Features Engineering

# Eksport danych oczyszczonych




```{r}

dane_eda %>% 
  Cabix2::extract_codebook() %>% 
  writexl::write_xlsx("dane/codebooks/codebook.xlsx")

dane_eda %>% 
  write_csv("dane/dane_ostateczne/dane_ostateczne.csv")

dane_eda %>% 
  haven::write_sav(str_c("dane/dane_ostateczne/Baza danych ", basename(getwd()), ".sav"))


```

