---
title: "Infrastructure"
# output: html_notebook
---


```{r include=FALSE}
knitr::opts_chunk$set(echo = TRUE)
source("R/general/setup.R")
source("R/general/import_final.R")

eksport <- TRUE

```


IDEA JEST TAKA
WSZYSTKIE ANALIZY OSTATECZNIE ŁĄCZĘ DO JEDNEGO TIBBLE
W RAMACH TIBBLE MAM NASTĘPUJĄCE KOLUMNY
- nr tabeli
- zmienna zależna
- zmienne niezależne
- nr hipotezy
- tytuł tabeli
- flextabela
- p
- interpretacja wyników
- typ analizy
- ewentualnie wykresy (w ramach wybranych wierszy - pytanie jak wpleść pomiędzy tekst interpretacji)




# Analizy

## Statystyki opisowe



``` {r }
rows_labs <- c()
rows_nr <- c()


dane_opisowe <- des.tab()

opisowe_flex <- dane_opisowe %>% 
  flex_destab() %>% 
  flextable::set_caption(caption = tabs$desc)


report_opisowe <- tibble(
  tab_nr = 1,
  caption = "Szczegółowe statystyki opisowe oraz sprawdzenie normalności rozkładu dla badanych zmiennych ilościowych",
  analiza = list(dane_opisowe),
  flextable = list(opisowe_flex),
  interpretacja = opis_normalnosc(dane_opisowe),
  type = "opisowe"
)

```




## Weryfikacja hipotez


## Interpretacje


# Wektory odniesienia




# Eksport



## Interpretacje

To chcę eksportować do innego foldera, w ramach którego będe mógł robić control version

```{r}
# combined_report %>% 
#   select(tab_nr, caption, interpretacja) %>% 
#   yaml::write_yaml("dane/interpretacje/opis_analiz.yml")


```



## Flex tabele

Tutaj chcę eksporotować w jednym pliku wpierw wszystkie tabele, wykresy

a captions jeszcze oddzielnie,
a key wszędzie to tab_nr


```{r }





```


## Wykresy


```{r eval=eksport}




```


## Excel Statystyki opisowe


### Statystyki częstości



```{r eval=eksport}

```



### Statystyki ilościowe


```{r eval=eksport}

```


### Alpha Cronbacha


```{r eval=eksport}

```



## Rdata


```{r}

save(list = c("flex_tables", "tabs", "hipotezy"), file = "dane/analyses_for_report.Rdata")

```




# Metoda

Podstawowe informacje o metodzie badania

**Może też pobierać z google drive**

## Plan działania 




