---
title: "Infrastructure"
# output: html_notebook
---


```{r include=FALSE}
knitr::opts_chunk$set(echo = TRUE)
source("R/general/setup.R")

eksport <- TRUE

```


IDEA JEST TAKA
WSZYSTKIE ANALIZY OSTATECZNIE ŁĄCZĘ DO JEDNEGO TIBBLE
W RAMACH TIBBLE MAM NASTĘPUJĄCE KOLUMNY
- nr tabeli
- zmienna zależna
- zmienne niezależne
- nr hipotezy
- tytuł tabeli
- flextabela
- p
- interpretacja wyników
- typ analizy
- ewentualnie wykresy (w ramach wybranych wierszy - pytanie jak wpleść pomiędzy tekst interpretacji)



```{r}

```




# Przygotowanie bazy danych

## Import danych


```{r include=FALSE}
# Provide dataset path
Baza_nazwa <- ""

# Import labels codebook
codebook <- read_csv("dane/codebooks/codebook.csv")


baza <- haven::read_sav(Baza_nazwa)
baza_fac <- baza %>% mutate(across(where(haven::is.labelled), haven::as_factor))
```



## Analizy


## Interpretacje


# Wektory odniesienia



## Tabelki


```{r captions, include=FALSE}

nline <- "\n\n" # To na początek tytułów, zgodnie z APA style 7

tabs <- list(
  desc = "Szczegółowe statystyki opisowe oraz sprawdzenie normalności rozkładu dla badanych zmiennych ilościowych"
)

tabs <- map(tabs, function(x) {paste0(nline, x)})

```



# Eksport



## Interpretacje

To chcę eksportować do innego foldera, w ramach którego będe mógł robić control version

```{r}
# combined_report %>% 
#   select(tab_nr, Hipotezy, typ, title, interpretacja) %>% 
#   xlsx::write.xlsx("dane/interpretacje/opis_analiz.xlsx")


```



## Flex tabele


```{r }





```


## Wykresy


```{r eval=eksport}




```


## Excel Statystyki opisowe


### Statystyki częstości



```{r eval=eksport}

```



### Statystyki ilościowe


```{r eval=eksport}

```


### Alpha Cronbacha


```{r eval=eksport}

```



## Rdata


```{r}

save(list = c("flex_tables", "tabs", "hipotezy"), file = "dane/analyses_for_report.Rdata")

```





# Metoda

Podstawowe informacje o metodzie badania

**Może też pobierać z google drive**


# Metoda

Podstawowe informacje o metodzie badania

**Może też pobierać z google drive**

## Plan działania 




